臺灣高等法院刑事裁定
                                     108年度抗字第2066號
抗  告  人
即  被  告  姚連昆




上列抗告人即被告因贓物案件，不服臺灣新北地方法院105年度
易字第325號，中華民國108年9月18日裁定，提起抗告，本院裁
定如下：
    主  文
抗告駁回。
    理  由
一、抗告人即被告（下稱抗告人）姚連昆因贓物案件，對原審法
    院105年度易字第325號判決提起上訴，原審法院於民國108
    年9月18日裁定駁回上訴，並向抗告人所在之法務部○○○○○○○
    送達裁定正本，由抗告人於108年9月25日收受裁定，有原審
    法院送達證書在卷可稽（見105年度易字第325號卷二第53頁
    ），該裁定正本於108年9月25日對抗告人發生送達效力，自
    翌日即108年9月26日起算5日之抗告期間，其抗告期間應至1
    08年9月30日（星期一）屆滿，惟該日適逢「米塔」颱風停
    止上班及上課，有臺北市及新北市停止上班上課資訊網路列
    印資料在卷可稽，故應順延1日，抗告期間應於108年10月1
    日屆滿，抗告人係於108年10月1日向監所長官提出抗告書狀
    ，有其刑事抗告狀上之法務部○○○○○○○收受收容人上訴狀章
    戳記可稽（本院卷第13頁），是其抗告並未逾期而屬合法，
    先予敘明。
二、按刑法第349條第1項贓物罪之案件，除第一審法院所為無罪
    、免訴、不受理或管轄錯誤之判決，經第二審法院撤銷並諭
    知有罪之判決者外，其經第二審判決後，不得上訴於第三審
    法院，刑事訴訟法第376條第1項第7款定有明文。又原審法
    院認為上訴不合法律上之程式或法律上不應准許或其上訴權
    已經喪失者，應以裁定駁回之。但其不合法律上之程式可以
    補正者，應定期先命補正，刑事訴訟法第362條規定甚明。
三、查抗告人前因犯刑法第349條第1項之收受贓物罪共2罪（下
    稱本案），經原審法院以105年度易字第325號各判處有期徒
    刑5月，應執行有期徒刑9月，嗣經本院於105年7月14日以10
    5年度上易字第1307號判決駁回上訴，因收受贓物罪係刑事
    訴訟法第376條第1項第7款所定不得上訴第三審之案件，本
    案即不得上訴而告確定，詎抗告人於108年8月28日再具狀就
    本案提起上訴，顯為法律上不應准許，原審依刑事訴訟法第
    362條前段規定駁回其上訴，經核並無違誤。抗告人抗告意
    旨徒以無關之情詞提起抗告，指摘原裁定不當，其抗告為無
    理由，應予駁回。
據上論斷，應依刑事訴訟法第412條，裁定如主文。
中　　華　　民　　國　 108　　年　　12　　月　　18　　日
              　  刑事第九庭審判長法　官　潘翠雪
　　　　　　　　　　　　　　　　　法　官  陳俞婷
　　　　　　　　　　　　　　　　　法　官  林庚棟
以上正本證明與原本無異。
不得再抗告。
                                　書記官  彭威翔
中　　華　　民　　國　　108 　年　　12　　月　　20　　日